【裁判字號】    88,訴,1452
【裁判日期】    890320
【裁判案由】    偽造文書等
【裁判全文】
臺灣板橋地方法院刑事判決                        八十八年度訴字第一四五二號
    公  訴  人  臺灣板橋地方法院檢察署檢察官
    被      告  甲○○
右列被告因偽造文書等案件，經檢察官提起公訴（八十八年度偵字第一八三六八號）
，本院判決如左：
    主  文
甲○○偽造署押，足以生損害於公眾及他人，處有期徒刑月，如易科罰金，以佰
元折算壹日。
變造「林根谷」身分證影本壹張及如附表所示偽造之「林根谷」署押（含指印）共計
貳拾伍枚均沒收。
    事  實
一、甲○○曾因偽造有價證券案件，經臺灣高等法院臺中分院判處有期徒刑五年四月
    確定，因未到案執行，於民國八十七年十二月十八日為臺灣臺中地方法院檢察署
    通緝中。於八十八年二月間，甲○○在臺中市某地，拾獲林根谷所有國民身分證
    一張，為逃避警方查緝，竟意圖為自己不法之所有，將之侵占入己，並基於變造
    之故意，在臺中某地，將其自己之照片置於上開身分證上影印之方式而變造林根
    谷之身分證，足以生損害於戶政機關對身分證管理之正確及林根谷。嗣於八十八
    年五月十三日凌晨零時三十分許，甲○○在臺中縣大里市○○路阿拉丁ＫＴＶ遇
    警臨檢盤查，惟恐上開通緝事實遭警查覺，竟基於偽造署押之單一犯意，接續持
    上開變造後之林根谷身分證影本冒名應訊而行使之，並分別在如附表一至三所示
    臺中縣警察局霧峰分局內新派出所偵訊筆錄等文件上，偽造「林根谷」之簽名、
    按捺指紋（詳細文件及偽造署押之數量如附表一至三所載）。適逢林根谷亦因誣
    告案件，為臺灣板橋地方法院判處有期徒刑五月確定後，未到案執行，經臺灣板
    橋地方法院檢察署於八十八年五月五日以金寅緝字第二三五號通緝在案，甲○○
    即為警帶回偵訊，移送臺灣板橋地方法院檢察署通緝歸案。甲○○復本於同前單
    一偽造署押之犯意，在如附表四至六臺灣板橋地方法院檢察署執行筆錄等文件上
    ，偽造「林根谷」署押（詳細文件及偽造署押之數量如附表四至六所載），足以
    生損害於檢警、獄政機關偵查犯罪、受刑人管理之正確性及「林根谷」。嗣於八
    十八年六月二十四日上午十時四十分許，於犯罪未發覺前，甲○○自行向臺灣臺
    北看守所自首，始查悉上情。
二、案經臺北監獄臺北分監移送臺灣板橋地方法院檢察署檢察官偵查起訴。
    理  由
一、右揭事實業據被告甲○○於臺灣臺北看守所偵訊筆錄及偵、審中均坦承不諱，且
    有變造及未變造之「林根谷」身分證影本各一件、如附表所示偽造「林根谷」署
    押之偵訊筆錄等文件在卷可稽，又被告變造林根谷之身分證及偽造林根谷之署押
    ，足以生損害於林根谷本人及戶政機關對於身分證管理、偵查機關偵查犯罪及獄
    政機關管理人犯之正確性。事證已甚明確，被告犯行堪以認定。
二、按影本與原本可有相同之效用，被告拾獲林根谷之身分證，將自己之相片置於該
    身分證上，將原本之部分內容竄改，重加影印，其與無制作權人將其原本竄改，
    作另一表示其意思者無異。核被告所為，係犯刑法第三百三十七條之侵占遺失物
    罪、刑法第二百十六條、第二百十二條行使變造特種文書罪；又被告偽造署押，
    足以生損害於公眾及他人，所為係犯刑法第二百十七條第一項之罪。被告變造特
    種文書之低度行為，業為行使之高度行為所吸收，不另論擬。又被告基於單一偽
    造署押冒名應訊之犯意，接續於警訊、刑事執行中偽造「林根谷」署押、指紋，
    為接續犯，應僅論以一罪。又其所犯上開三罪間，有方法結果之牽連關係，應從
    一重之偽造署押罪論處。公訴人認被告另犯有行使偽造私文書罪嫌等情，惟於起
    訴書並未指出被告所偽造之私文書究係何者，即屬無從確定，且被告僅單純在如
    附表所示之各文件上，偽造林根谷之署押，尚難認其有偽造私文書之犯行；此外
    ，並無其他證據足資證明被告有行使偽造私文書之犯行，此部分不能證明被告犯
    罪，惟因公訴人認此部分與前開經論罪科刑部分，有牽連犯之裁判上一罪關係，
    爰不另為無罪之諭知，附予敘明。又被告於犯罪未發覺前，向臺灣臺北監獄臺北
    分監自首偽造文書之犯行移請臺灣板橋地方法院檢察署偵辦，此有八十八年六月
    二十四日臺灣臺北看守所受刑人訊問筆錄在卷足憑，應依法減輕其刑。爰審酌被
    告犯罪之動機、目的、手段、所生危害及其犯罪後坦承犯行、態度良好等一切情
    狀，處如主文所示之刑，並諭知易科罰金之折算標準，以資懲儆。
三、變造之「林根谷」身分證影本一紙係被告所有因犯罪所得之物，爰依法宣告沒收
    ；及如附表所示文件上偽造「林根谷」署押（含指印）共二十五枚，並依刑法第
    二百十九條之規定沒收之。
據上論斷，應依刑事訴訟法第二百九十九條第一項前段，刑法第三百三十七條、第二
百十六條、第二百十二條、第二百十七條第一項、第五十五條、第四十一條、第六十
二條前段、第二百十九條、第三十八條第一項第三款，罰金罰鍰提高標準條第一條前
段、第二條，判決如主文。
本案經檢察官李嘉明到庭執行職務。
中      華      民      國      八十九      年    四    月    二十八    日
      臺灣板橋地方法院刑事第  庭
                                      法  官  林  春  長
右正本證明與原本無異
如不服本判決應於送達後十日內向本院提出上訴狀
                                      書記官  邱  美  龍
中      華      民      國      八十九      年    五    月      一      日
附錄本案論罪科刑法條全文：
刑法第二百十七條第一項：偽造印章、印文或署押，足以生損害於公眾或他人者，處
                        三年以下有期徒刑。
刑法第三百三十七條
意圖為自己或第三人不法之所有，而侵占遺失物、漂流物或其他離本人所持有之物者
，處五百元以下罰金。
刑法第二百十六條
行使第二百十條至第二百十五條之文書者，依偽造、變造文書或登載不實事項或使登
載不實事項之規定處斷。
刑法第二百十二條
偽造、變造護照、旅券、免許證、特許證及關於品行、能力、服務或其他相類之證書
、介紹書，足以生損害於公眾或他人者，處一年以下有期徒刑，拘役或三百元以下罰
金。
附表：
┌──┬─────────────────────┬──────────┐
│編號│偽造「林根谷」署押（含指印）之文件        │數                量│
├──┼─────────────────────┼──────────┤
│一、│臺中縣警察局霧峰分局內新派出所八十八年五月│簽名一枚、指印二枚  │
│    │十三日零時五十分偵訊筆錄上                │                    │
├──┼─────────────────────┼──────────┤
│二、│臺中縣警察局霧峰分局現場紀錄              │簽名、指印各三枚    │
├──┼─────────────────────┼──────────┤
│三、│臺中縣警察局霧峰分局逮捕通知              │簽名、指印各一枚    │
├──┼─────────────────────┼──────────┤
│四、│臺灣板橋地方法院檢察署八十八年五月十三日執│簽名一枚            │
│    │行筆錄                                    │                    │
├──┼─────────────────────┼──────────┤
│五、│臺灣臺北看守所刑事被告人相表（身分單）    │簽名一枚、指印二枚  │
├──┼─────────────────────┼──────────┤
│六、│臺灣臺北監獄臺北分監受刑人人相表          │指印十枚            │
└──┴─────────────────────┴──────────┘


司法院資訊處製作；財團法人民間司法改革基金會備份。
